最高法院刑事判決　　　　　　九十四年度台上字第四三八０號
　　上　訴　人　乙○○
　　　　　　　　　　　　樓之3.
　　　　　　　　甲○○
　　　　　　　　　　　　號
　　　　　　　　丙○○
上列上訴人等因違反槍砲彈藥刀械管制條例等罪案件，不服台灣
高等法院高雄分院中華民國九十一年十月十六日第二審判決（九
十一年度上訴字第一０九八號，起訴案號：台灣高雄地方法院檢
察署九十年度偵字第三二六四、三三七０號），提起上訴，本院
判決如下：
    主  文
原判決關於乙○○、甲○○部分均撤銷，發回台灣高等法院高雄
分院。
其他上訴駁回。
    理  由
一撤銷發回部分：
本件原判決關於上訴人乙○○、甲○○部分，撤銷第一審之科刑
判決，改判仍論處乙○○、甲○○共同未經許可持有手槍罪刑（
乙○○處有期徒刑伍年陸月，併科罰金新台幣拾萬元；甲○○處
有期徒刑伍年貳月，併科罰金新台幣玖萬元）；固非無見。
惟查：(一)原判決於理由欄說明：乙○○、甲○○於偵查中供承開
車前往白鶴寺（應為靈山寺）找人，途中有看見丙○○有帶二把
槍，仍與之一起前往等語，然遍閱偵查卷，並無甲○○之訊問筆
錄，而乙○○於偵查中亦未供承途中曾看見丙○○有帶二把槍（
九十年度偵字第三二六四號卷第六十七頁、第三二七０號卷第三
十一頁反面、第三十二頁、第六十五頁、第六十七頁反面）；原
判決上開說明即與卷內資料不符，有證據上理由矛盾之違法。(二)
乙○○於偵查中雖供稱：「甲○○拿一把槍要下去，我把他的槍
搶下，放回車內」（偵字第三二六四號卷第六十七頁）；惟依原
判決之認定，甲○○所持有原判決附表編號二之玩具手槍一把不
具殺傷力，則能否以乙○○、甲○○均曾持有該不具殺傷力之玩
具手槍，即謂其等均明知丙○○持有原判決附表編號一具有殺傷
力之制式半自動手槍？又原判決於理由欄謂：「證人蕭志祥、謝
重陽於原審法院審理時結證稱：下車時有問蕭志祥的綽號狗仔是
否在現場，其中一人認出來，持槍柄打人者係乙○○等語，惟上
開證人亦證稱被告乙○○確有拿東西，被告丙○○或甲○○有拿
槍等情，又不否認當時天色很暗，不能確定當時被告三人手上有
拿何東西，則再參以證人游量景結證稱：下車後有人拿類似槍枝
的東西往蕭志祥頭部敲了一下，他們之前好像有發生衝突等語，
則與蕭志祥互毆結怨者係被告丙○○，其先認出蕭志祥在場下車
，被告乙○○隨後持槍震懾，由丙○○開槍恐嚇、趨前傷害出其
怒氣，與常情較為符合（否則若僅由一人持槍，自不需要帶兩支
槍至現場），被告三人嗣辯稱附表編號一、二所示手槍二把，均
由被告丙○○所持有，顯與實情不符，是被告等明知被告丙○○
未經許可攜帶槍彈，猶共同前往尋找被害人」；惟證人蕭志祥、
謝重陽並未明確供稱乙○○、甲○○共同持有原判決附表編號一
具殺傷力之手槍，能否以其等不明確之供述作為不利於乙○○、
甲○○之證據？原判決俱未深入審究，自屬違誤。(三)原判決於理
由欄說明：「證人李和宗於本院調查中證稱：『事發後我才到現
場，……當時我有聽到槍聲，……我沒有看到乙○○拿槍』，證
人卓信吉於本院調查中證稱：『我看到一個比較胖的人拿槍朝天
上開槍，另外兩個說問清楚再打，另外那二個人沒有帶槍；是丙
○○拿槍』，證人蕭志祥於本院調查中證稱：『當時天色暗暗的
，我只看到一人拿槍，至於何人拿槍我看不清楚』，證人謝重陽
於本院調查中證稱：『當時有看到丙○○拿槍；另外二人沒有拿
槍；拿槍的那一位恐嚇我』，證人游量景於本院調查中證稱：『
當時有看到丙○○拿槍；另外二人沒有另拿一支槍』云云，均與
其等於警訊中之指述及本院之認定不符，顯係事後迴護被告乙○
○、甲○○之詞，尚不足為被告乙○○、甲○○有利認定之依據
」；然上開證人之供述究與其等於警訊中之供述如何不符？原判
決未說明其理由，有理由不備之違法。綜上，應認原判決關於乙
○○、甲○○部分均有撤銷發回之原因；原判決其他有裁判上一
罪關係部分，基於審判上不可分之原則，應一併發回。
二上訴駁回部分：
按刑事訴訟法第三百七十七條規定：上訴於第三審法院，非以判
決違背法令為理由不得為之，是提起第三審上訴，應以原判決違
背法令為理由，係屬法定要件，如果上訴理由狀並未依據卷內訴
訟資料具體指摘原判決不適用何種法則或如何適用不當，或所指
摘原判決違法情事顯與法律規定得為第三審上訴理由之違法情形
不相適合時，均應認其上訴為違背法律上之程式，予以駁回。本
件原判決關於上訴人丙○○部分，撤銷第一審之科刑判決，改判
仍論處丙○○未經許可，寄藏手槍，處有期徒刑伍年陸月，併科
罰金新台幣拾萬元（恐嚇危害安全罪部分，丙○○未聲明上訴已
確定），已詳敘所憑之證據及認定之理由，從形式上觀察，原判
決此部分並無違背法令。丙○○上訴意旨對於原判決關於未經許
可寄藏手槍部分，並未依據卷內資料具體指摘究係如何違背法令
，僅主張其非法持有系爭手槍及子彈，乙○○及甲○○等均不知
情，此部分並無共犯關係等語。然原判決於理由欄說明丙○○持
有系爭槍、彈係寄藏槍、彈之當然結果，不另論以持有罪，則其
是否與乙○○、甲○○等共同持有，與此部分之判決本旨及結果
俱無影響，不得據為適法之第三審上訴理由。應認其上訴為違背
法律上之程式，予以駁回。
據上論結，應依刑事訴訟法第三百九十七條、第四百零一條、第
三百九十五條前段，判決如主文。
中　　華　　民　　國　九十四　年　　八　　月　 十二　 日
                      最高法院刑事第一庭
                          審判長法官  施　文　仁
                                法官  林　永　茂
                                法官  蕭　仰　歸
                                法官  林　茂　雄
                                法官  張　祺　祥
      本件正本證明與原本無異
                                      書  記  官
中　　華　　民　　國　九十四　年　　八　　月   十八　 日
                                                      Ｌ
